臺灣臺北地方法院民事判決　九十一年度簡上字第六九八號
　　上　訴　人　楊佩韘即甲○.
　　被　上訴人　乙○○
右當事人間請求遷讓房屋等事件，上訴人對於中華民國九十一年七月三十一日本院台
北簡易庭九十一年度北簡字第一○三七二號第一審判決提起上訴，本院判決如左：
    主  文
上訴駁回。
第二審訴訟費用由上訴人負擔。
    事  實
甲、上訴人方面：
一、聲明：
（一）原判決廢棄。
（二）被上訴人應將門牌號碼台北市○○○路○段五六巷一弄五號一樓後面房屋遷讓
      返還上訴人，並自民國九十年九月一日起至遷讓之日止，按月給付上訴人新台
      幣（下同）九萬元。
（三）願供擔保請准宣告假執行。
二、陳述：除與原審判決書所載相同者，茲予引用外，補稱：被上訴人所設置之冷凍
    庫無法移動，而依中國習慣，因該冷凍庫設備造成濕冷情形，使得系爭房屋前面
    部分無法順利出租，依據兩造租賃契約第九條、第十四條規定，上訴人得解除兩
    造租約、請求被上訴人遷讓房屋並請求損害賠償。
三、證據：除援用原審之立證方法外，並提出現場照片七幀為證。
乙、被上訴人方面：
一、聲明：駁回上訴。
二、陳述：除與原審判決書所載相同者，茲予引用外，補稱：兩造契約第九條規定：
    「房屋有改裝設施之必要時，乙方（即被上訴人）取得甲方（即上訴人）之同意
    後得自行裝設，但不得損害原有建築，乙方於交還房屋時應負責回復原狀。」而
    本條所謂「改裝」應指變更原來房屋格局而言，故該條文始有「不得損害原有建
    築」之限制，至於在屋內放置物品，應未達改裝之程度，亦無損害原有建築。又
    上訴人未能舉證證明被上訴人之行為已影響系爭房屋前面之出租及租金每月為九
    萬元之事實，所述自難採信。
三、證據：除援用原審之立證方法外，並提出東海冷凍股份有限公司證明書一紙、相
    片八幀、房屋簡圖一份、郵政匯票影本一紙為證。
    理      由
一、本件上訴人起訴主張：被上訴人自九十年五月一日起與上訴人簽訂租賃契約，承
    租上訴人所有坐落台北市○○○路○段五六巷一弄五號一樓後面之房屋，約定租
    期三年，至九十三年四月三十日止，租金每年二十二萬元，按年給付。承租之始
    ，已口頭約定系爭房屋只供被上訴人放置新紙箱使用，詎被上訴人竟違約而加裝
    冷凍設備，致系爭房屋之前面不能出租，使上訴人受有每月九萬元租金收入之損
    失，因被上訴人未取得上訴人之同意即擅自改裝設施，已違反契約第九條之規定
    ，依租約第十四條之約定，上訴人得隨時解約而收回房屋，現上訴人於原審九十
    一年七月十六日言詞辯論期日當庭表示解約，請求判命被上訴人應返還系爭房屋
    及自九十年七月一日起至被上訴人遷讓房屋之日止，按月賠償上訴人九萬元。被
    上訴人則以：被上訴人經營餐飲業，承租系爭房屋係做為倉庫使用，屋內放置冷
    凍庫為餐飲業所必須，該冷凍庫係拼裝式、可移動，並未改裝系爭房屋，被上訴
    人並無違約之事實，上訴人解除系爭租約請求返還房屋並按月請求九萬元賠償，
    實無理由等語，資為抗辯。
二、上訴人主張兩造間以上訴人所有坐落台北市○○○路○段五六巷一弄五號一樓後
    面之房屋為標的成立租賃契約，租期至九十三年四月三十日止，上訴人並於系爭
    租賃標的內置放冷凍庫等情，業據其提出租約、現場照片為證，被上訴人對此亦
    不爭執，堪信為真實。是以本件主要爭執之點厥為：被上訴人是否有上訴人所指
    違反租約之情形存在？經查：
（一）兩造租約第九條約定：「房屋有改裝施設之必要時，乙方（被告）取得甲方（
      原告）之同意後得自行裝設，但不得損害原有建築，乙方於交還房屋時自應負
      責回復原狀」等語，細繹條文約定，所謂「改裝」應指變更原來房屋格局而言
      ，故該條文始有「不得損害原有建築」之限制，至於在屋內放置可移動之設備
      、物品，應未達改裝之程度。查被上訴人於屋內所置放之冷凍庫，為二點五坪
      拼裝組合式冷凍冷藏庫，可拆遷搬移等情，業據被上訴人提出出售該冷凍庫之
      東海冷凍股份有限公司之證明書一紙為證，且該冷凍庫係置放於被上訴人所承
      租區域之右半部分地面上，與四周牆壁未緊連，上方及左右留有約二十六至五
      十公分之間隔，業經本院勘驗現場屬實，製有勘驗筆錄附卷可稽，並有現場照
      片可憑，被上訴人抗辯其擺放冷凍庫之行為，僅係將物品置於屋內而已，尚未
      達變更房屋格局程度，更無損害原有建築等語，堪予採信，則上訴人主張被上
      訴人放置冷凍庫，改裝施設，已違反租約第九條規定云云，即無可取。
（二）上訴人另主張兩造訂約當時已口頭約定系爭房屋僅能做為置放紙箱之用，不能
      放置冷凍庫，而被上訴人放置冷凍庫，造成噪音、濕冷現象，並有危害社區人
      民生命安全之虞，導致其所有前面房屋無法出租而受有每月九萬元之損失云云
      ，皆為被上訴人所否認，且據本院現場履勘結果，並無發現上訴人所稱其所有
      前面部分房屋因被上訴人置放冷凍庫而造成之噪音、濕冷現象，則上訴人主張
      其所有前面部分房屋無法出租，縱為真實，尚不能認係上訴人置放冷凍庫所導
      致。另上訴人就其上開主張，皆未能舉證以實其說，故其上開主張亦無足採。
三、綜上所述，被上訴人並無任何違反租約之情形，上訴人欲依租約第十四條規定，
    於租約到期前解除契約，請求被上訴人遷讓房屋，並自九十年七月一日起至遷讓
    房屋之日止，按月賠償上訴人九萬元之損失，即無理由。原審為上訴人敗訴之判
    決，並駁回其假執行之聲請，於法並無不合，上訴意旨指摘原判決不當，求予廢
    棄改判，為無理由，應予駁回。
四、本件事證已臻明確，兩造其餘主張及攻擊防禦方法，核與判決結果無影響，爰不
    一一論述，附此敘明。
五、據上論結，本件上訴為無理由，依民事訴訟法第四百三十六條之一第三項、第四
    百四十九條第一項、第七十八條，判決如主文。
中　　　華　　　民　　　國　　九十一　　年　　 十二　 　月　　二十七　　日
                                        民事第二庭審判長法  官  丁蓓蓓
                                                        法  官  洪純莉
                                                        法  官  劉素如
右為正本係照原本作成
如對本判決上訴，須於判決送達後廿日內向本院提出上訴狀
中　　　華　　　民　　　國　　九十一　　年　　 十二　 　月　　二十七　　日
　　　　　　　　　　　　　　　　　　　　　　　　　　　　法院書記官　劉芳菊
